# 陈版主

提问人：rongjr 时间：2011-09-20 15:21:02
为了减少管理层级，将对公司的股权投资进行清理。现遇到下述情况，请教版主：母公司将受让全资子公司的对其控股子公司的投资（即孙公司升级为子公司），需要评估或挂牌否（母公司是国有控股上市公司）？此外母公司受让的投资成本是按同一控制下的类型来处理，即全资子公司账面对其控股子公司的投资成本来处理？

回答人：chenyiwei
回复 rongjr 的帖子
1 、由于本案例中母公司是国有控股上市公司，转让方是其全资子公司，因此对该事项的处理应同时兼顾证券监管法规、交易所上市规则和国资监管法规的规定。从国资管理角度，根据《关于中央企业国有产权协议转让有关事项的通知》（国资发产权[2010]11号）规定，“中央企业在本企业内部实施资产重组，转让方和受让方均为中央企业及其直接或间接全资拥有的境内子企业的，转让价格可以资产评估或审计报告确认的净资产值为基准确定，且不得低于经评估或审计的净资产值；转让方或受让方不属于中央企业及其直接或间接全资拥有的境内子企业的，转让价格须以资产评估报告确认的净资产值为基准确定”，即此情况下，由于不涉及第三方少数股东的利益，可以不用评估，但该孙公司的其他少数股东应当放弃优先购买权。
从证券监管角度，由于交易发生于上市公司与其全资子公司之间，不导致上市公司的合并范围发生变化，所以应当没有特别的监管和审批程序。
2 、从会计处理角度，母公司受让孙公司股权并不改变其所控制的经济资源，所以不是企业合并，应当按照实际支付给子公司的购买对价款确认对孙公司的长期股权投资。全资子公司应当将该转让对价款与其帐面对孙公司的投资帐面价值之间的差额确认为处置损益。

提问人：sy_hallyzhang 时间：2011-09-21 17:56:21
回复 rongjr 的帖子
第一个问题应该是借投资收益贷长投（母公司长投与原子公司长投的差异）
第二个问题等高手解答

回答人：chenyiwei
第二个问题，以后年度应当延续前面的抵销分录，先做借：年初未分配利润，贷：投资收益，再将调整后的长期股权投资与相关子公司净资产抵销。